臺灣新北地方法院刑事裁定
111年度聲判字第41號
聲  請  人  徐巧綾
代  理  人  周弘洛律師
被      告  林俊延


上列聲請人因告訴被告等人背信等案件，不服臺灣高等檢察署檢
察長111年度上聲議字第2087號駁回再議之處分（原不起訴處分
案號：臺灣新北地方檢察署110年度偵字第36405號），聲請交付
審判，本院裁定如下：
    主  文
聲請駁回。 
    理  由
一、本件聲請意旨：詳如刑事聲請交付審判狀（即附件）所載。
二、按聲請人不服上級法院檢察署檢察長或檢察總長認再議為無
    理由而駁回之處分者，得於接受處分書後10日內委任律師提
    出理由狀，向該管第一審法院聲請交付審判；法院認為交付
    審判之聲請不合法或無理由者，應駁回之，刑事訴訟法第25
    8 條之1 第1 項、第258 條之3 第2 項前段，分別定有明文
    。查本件聲請人徐巧綾（下稱聲請人）以被告林俊延（下稱
    被告）涉犯妨害自由罪嫌，向臺灣新北地方檢察署檢察官提
    出告訴，經該署檢察官為不起訴處分（110年度偵字第36405
    號），聲請人不服，聲請再議，經臺灣高等檢察署檢察長以
    再議為無理由而駁回再議處分（111年度上聲議字第2087號
    ）。嗣聲請人於民國111年3月23日收受該處分書後，乃委任
    周弘洛律師為代理人，於法定期間即111 年3月30日具狀向
    本院聲請交付審判等情，業據本院依職權調取上開案卷核閱
    屬實，合先敘明。
三、按交付審判制度之立法意旨，係對於檢察官不起訴或緩起訴
    裁量權制衡之一種外部監督機制，法院僅在就檢察官所為不
    起訴或緩起訴之處分是否正確加以審查，以防止檢察機關濫
    權，依此立法精神，法院就聲請交付審判案件之審查，所謂
    「得為必要之調查」，其調查證據之範圍，自應以偵查中曾
    顯現之證據為限，不可就聲請人新提出之證據再為調查，亦
    不可蒐集偵查卷外之證據，否則將與刑事訴訟法第260 條之
    再行起訴規定混淆不清（臺灣高等法院91年4 月25日第1 次
    刑事庭庭長法律問題研究會議決議參照）。而法院裁定交付
    審判，即如同檢察官提起公訴使案件進入審判程序，是法院
    裁定交付審判之前提，必須偵查卷內所存證據已符合刑事訴
    訟法第251 條第1 項規定「足認被告有犯罪嫌疑」而檢察官
    應提起公訴之情形，亦即該案件已經跨越起訴門檻，否則，
    縱或法院對於檢察官所認定之基礎事實有不同之判斷，但如
    該案件仍須另行蒐證偵查始能判斷應否交付審判者，因交付
    審判審查制度並無如同再議救濟制度得為發回原檢察官續行
    偵查之設計，法院仍應依同法第258 條之3 第2 項前段之規
    定，以聲請無理由而裁定駁回。再按犯罪事實應依證據認定
    之，無證據不得認定犯罪事實，刑事訴訟法第154 條第2 項
    定有明文。且事實之認定，應憑證據，如未能發現相當證據
    ，或證據不足以證明，自不能以推測或擬制之方法，為裁判
    基礎；又認定不利於被告之事實，須依積極證據，苟積極證
    據不足為不利於被告事實之認定時，即應為有利於被告之認
    定（最高法院40年台上字第86號、30年上字第816號判決先
    例參照）。另聲請人之告訴係以使被告受刑事追訴為目的，
    其陳述是否與事實相符，仍應調查其他證據以資審認（最高
    法院52年台上字第1300號判決先例參照）。
四、經查，原不起訴處分及再議駁回處分之意旨，已清楚述明認
    定被告未構成刑事告訴暨聲請調查證據狀、聲請交付審判意
    旨所指侵入住宅、恐嚇危害安全犯行之證據及理由，並經本
    院調取全案偵查卷宗核閱無訛，是檢察官調查證據、採認事
    實確有所據，其認事用法亦無違背經驗法則或論理法則之處
    。至聲請人雖認：
　㈠被告在父親林明道、鄰居謝淑敏面前以「幹你娘」、「操雞
    掰」等侮辱性言語羞辱聲請人（聲請意旨誤植為原告，下同
    ）的行為，成立刑法第309條（聲請意旨誤植為刑法第339條
    第1項）公然侮辱罪。
　㈡被告未經聲請人同意，即擅自進入聲請人位於新北市○○區○○
    路000巷0號的住居所內，構成刑法第306條第1項侵入他人住
    居罪。
　㈢被告在聲請人家中以：「我兄弟很多沒有在怕的...」等言語
    恐嚇原告，使聲請人對生命安全遭危害心生畏怖，成立刑法
    第305條恐嚇危害安全罪。
　㈣原偵查程序證人林明道作證時表示被告並未進入聲請人住居
    所內，此與被告自承有進入聲請人住居空間之事實顯有矛盾
    ；證人謝淑敏證稱聲請人之住居所仍有在營業與事實不符，
    渠等證人證詞均不足採信。　　　
五、惟查，本院駁回本件聲請交付審判之理由，除引用原不起訴
    處分書及再議駁回處分書所載之理由外，另補充說明如下：
     
　㈠證人謝淑敏於偵查時證稱：伊清楚的看到聲請人丈夫（即林
    秋松）於案發當日確實有拿鐵棍要打被告的父親（即林明道
    ），被告剛好回來看到就衝去過去質問聲請人的丈夫，伊並
    沒有聽到被告有說出恐嚇的話等語（見臺灣新北地方檢察署
    110年度偵字第36405號卷，下稱偵卷，第42頁背面），核與
    證人即林明道於偵查時證稱：告訴人丈夫於案發當日有拿鐵
    棍要打伊，被告回來後就衝過去理論等語（見偵卷第35頁）
    相符，由此可知，被告即便進入告訴人住處內，係見其父親
    遭林秋松手持鐵棍威嚇，而上前理論且均未聽見被告有口出
    恐嚇之言語，此即與無故侵入住宅或建築物以及恐嚇危害安
    全之構成要件明顯不符。
　㈡即便證人林明道作證時表示被告並未進入聲請人住居所（工
    廠）而可能與事實不符，然被告與聲請人、林秋松理論時，
    依照常理旁人之注意力均會在理論之雙方，至於被告所在位
    置究竟為何處之細節，於衝突發生當下證人如未刻意留意，
    當有可能無法為正確之陳述；況人之記憶本來就會隨著時間
    經過而衰退，本件證人林明道於偵查作證時係110年12月24
    日，距離案發日（110年3月21日）已有9月之遙，其對於被
    告於案發當日是否有進入聲請人住居所等情已記憶模糊，實
    屬人之常情，故其證詞雖可能與被告或其他證人所述不同，
    惟並無法以此遽認證人林明道其餘作證之陳述均屬虛偽，且
    證人林明道證述之內容亦有證人謝淑敏之證述可資補強，亦
    與被告於偵查時供述之內容相符，聲請人稱證人林明道證詞
    可信性極低，顯無理由。
　㈢證人謝淑敏於偵查時證稱聲請人住處工廠仍有在接單而與商
    業登記抄本內容不符等情，然證人謝淑敏僅為聲請人之鄰居
    ，其於作證時亦稱：有無營業伊不知道，只知道幾個月前有
    接到訂單等語（見偵卷第42頁背面），顯見其僅憑親身見聞
    而知聲請人之工廠有接到訂單，可知證人謝淑敏於偵查作證
    時，係依照其親身經歷而為證述，在無其他顯不可信之情況
    下，其證述本得以採信，至聲請人住處工廠事實上有無撤銷
    營業登記，此非證人謝淑敏所得知悉，聲請人以此排除證人
    謝淑敏證述之憑信性，稍嫌率斷。
　㈣聲請人於製作警詢、偵查筆錄時，均未見其對被告公然侮辱
    部分提出告訴，或有提出告訴之意，本院對於此部分毋庸再
    予以審酌調查，併此敘明。　
五、綜上所述，檢察官調查證據、採認事實確有所據，其認事用
    法亦無明顯違背經驗法則、論理法則或相關證據法則之情形
    。是本件聲請交付審判意旨，猶執陳詞，指摘原不起訴處分
    及駁回再議處分意旨不當，主張被告涉犯侵入住居以及恐嚇
    危害安全罪嫌等情，並無法使本院依卷內現存證據達到足認
    被告有此部分有犯罪之嫌疑而應由檢察官提起公訴之心證程
    度。換言之，本件並無足以動搖原偵查結果之事實認定，而
    得據以裁定交付審判之事由存在，自無理由，應予駁回。
六、依刑事訴訟法第258 條之3 第2 項前段，裁定如主文。
中　　華　　民　　國　　111 　年　　5 　　月　　13　　日
                  刑事第五庭    審判長法  官  胡堅勤
                                      法  官  王筱維
                                      法  官  賴昱志
上列正本證明與原本無異。
本裁定不得抗告。
                                     書記官   傅淑芳
中　　華　　民　　國　　111 　年　　5 　　月　　13　　日